臺灣臺北地方法院民事判決
111年度婚字第158號
原      告  甲○○  
訴訟代理人  呂秋𧽚律師
複代理人    張子特律師
被      告  乙○○  
上列當事人間請求離婚事件，於民國111年9月26日言詞辯論終結
，本院判決如下：
    主  文
准原告與被告離婚。
訴訟費用由被告負擔。
    事實及理由
壹，原告方面：
一、聲明：准原告與被告離婚。
二、陳述：
　㈠兩造於民國94年3月27日結婚，原告婚前即育有一名女兒，被
    告婚前則育有一名兒子及一名女兒，兩造婚後尚稱美滿，惟
    於104年8、9月間，被告竟然與前妻仍有保持聯繫，更有些
    許曖昧情事，導致兩造發生爭執，亦導致原告與被告之大女
    兒亦有些爭執產生，被告雖有介入緩衝，但仍無法改善，兩
    造終達成分居協議開始分居。
　㈡嗣兩造感情開始變化，因被告從事之生意下滑，被告情緒開
    始極度不穩定，針對原告百般刁難，並稱過去十幾年將家用
    交付原告，為何沒有存款？原告多次跟被告解釋家用開銷，
    被告不予理會，更以頤指氣使之態度對待原告，原告於是將
    家用管理交給被告處理，被告竟從帳戶內領取近200萬元後
    ，仍對原告咄咄逼人，兩造婚姻關係終產生破綻。
　㈢106年間，被告提出離婚要求，兩造達成離婚協議，並由被告
    撰擬離婚協議書經兩造簽署在案，惟被告事後又反悔，稱除
    非原告再給予大筆金額，否則不願辦理離婚登記，導致兩造
    不歡而散未辦理離婚登記，自此兩造日常亦未有任何聯繫，
    且未有互動迄今。
　㈣被告竟於109年間對原告提起侵占刑事告訴，經臺灣臺北地方
    檢察署（下稱臺北地檢署）109年度偵字第19396號為不起訴
    處分，被告聲請再議，由臺灣高等檢察署駁回再議確定；11
    0年間被告又基於同一事實提起侵占等告訴，經臺北地檢署1
    10年度偵字第20845號認為同一事實為簽結處理；嗣被告再
    於111年9月19日向臺北地檢署對原告提起詐欺刑事告訴，仍
    經臺北地檢署111年度偵字第20115號為不起訴處分（原證2
    至7）。
　㈤兩造婚姻已產生難以回復之破綻，無存續之可能，且被告應
    負全部或大部分之責任，爰依民法第1052條第2項訴請離婚
    。　　　　
貳、被告方面：
一、聲明：原告之訴駁回。
二、陳述：婚姻是要雙方溝通，被告從未打過原告，也沒有外遇
    ，有甚麼要離婚的地方？106年提出離婚，是被告的錢被移
    掉了，被告要原告對質，原告都不講，一直沒有溝通。被告
    與原告結婚以後，被告賺了801萬都到原告的帳戶，原告不
    還，被告要原告把錢算清楚，兩造因為錢的問題沒有處理好
    。　
參、兩造不爭執事項與爭執要點：
一、兩造不爭執事項：
　㈠兩造於94年3月27日結婚。104年8、9月間兩造達成分居協議
    ，開始分居。　
　㈡嗣兩造因金錢發生爭執，被告於106年間提出離婚要求，兩造
    達成離婚協議並簽署離婚協議書，惟未辦理離婚登記，此後
    兩造未有聯繫，亦未互動迄今。　
　㈢兩造因有金錢糾紛，被告於109年間對原告提起刑事侵占告訴
    ，經臺北地檢署109年度偵字第19396號為不起訴處分後，被
    告聲請再議，由臺灣高等檢察署駁回再議確定；110年間被
    告又基於同一事實對原告提起侵占等告訴，經臺北地檢署11
    0年度偵字第20845號認為同一事實為簽結處理；嗣被告在於
    111年9月19日向臺北地檢署對原告提起詐欺刑事告訴，仍經
    臺北地檢署111年度偵字第20115號為不起訴處分等情，有臺
    北地檢署109年度偵字第19396號不起訴處分書、臺灣高等檢
    察署109年上聲議字第7395號處分書、臺北地檢署110年度偵
    字第20845號刑事傳票、簽結通知函、111年度偵字第20115
    號不起訴處分書、臺北地檢署檢送再議卷狀函在卷可佐（見
    本院卷第25-35、85-89頁）。
二、兩造爭執要點：原告主張依民法第1052條第2項規定訴請離
    婚，有無理由？　　
肆、本院之判斷：
一、按有民法第1052條第1 項各款以外之重大事由，難以維持婚
    姻者，夫妻之一方得請求離婚。但其事由應由夫妻之一方負
    責者，僅他方得請求離婚，民法第1052條第2 項定有明文。
    此條項所稱 「有前項以外之重大事由，難以維持婚姻者」
    ，係民法親屬編74年修正時，為應實際需要，參酌各國立法
    例，導入破綻主義思想所增設，其目的在使夫妻請求裁判離
    婚之事由較富彈性，是夫妻間發生足使婚姻難以維持之重大
    事由者，雖不符合該條第 1項所列各款情形，亦無不准依該
    法條第 2項訴請離婚之理，不因當事人併據同一事實主張有
    該條第1 項離婚原因而有不同。而關於「難以維持婚姻之重
    大事由」，係以婚姻是否已生破綻而無回復之希望，為其判
    斷之標準。婚姻是否已生破綻無回復之希望，應依客觀之標
    準，即難以維持婚姻之事實，是否已達於倘處於同一境況，
    任何人均將喪失維持婚姻意欲之程度而定。至於同條項但書
    規定「難以維持婚姻之重大事由應由夫妻之一方負責者，僅
    他方得請求離婚」，係為公允而設，故難以維持婚姻之重大
    事由，夫妻雙方均須負責時，應比較衡量雙方之有責程度，
    僅責任較輕之一方得向責任較重之他方請求離婚，如雙方有
    責程度相同，則雙方均得請求離婚，始符上開條項規定之立
    法本旨（最高法院109年度台上字第2629號判決意旨參照）
    。　 
二、綜合兩造陳述及不爭執事項，兩造協議分居迄今已7年，曾
    於106年協議離婚並簽署離協議書，惟因故未辦理離婚登記
    後，即未再互動聯絡迄今，可見兩造已喪失夫妻共同生活之
    基礎，徒有夫妻之名而無夫妻之實，與夫妻應共同生活之目
    的本質有違；又依被告所辯，兩造縱有金錢之民事糾紛未解
    ，亦應理性處理，被告卻自109年起多次對原告提起侵占、
    詐欺等刑事告訴，足見兩造夫妻互愛、互信之感情基礎已蕩
    然無存，則在客觀上維持婚姻之情感不復存在，主觀上亦喪
    失維持婚姻之意欲，已無幸福婚姻可期待，任何人處於同一
    情況下，都將喪失維持婚姻的想法，原告主張兩造婚姻有難
    以維持之重大事由，應堪認定。而導致兩造婚姻破裂無法回
    復之原因，兩造自106年間起互不聯絡、互動，兩造固均可
    歸責，惟被告因民事金錢糾紛動輒對原告多次提起刑事告訴
    ，傷害兩造夫妻感情更甚，被告自應負較重之責任。原告主
    張依民法第1052條第2項規定訴請准予離婚，核屬有據。　
    　 　　　
三、綜上述，原告依民法第1052條第2項請求判決離婚，為有理
    由，應予准許。
四、另被告於111年10月3日提出書狀陳述婚姻經過之答辯云云，
    係在言詞辯論終結後才提出，且被告所為答辯與判決結果並
    無影響，故不予審酌，附此敘明。
伍、本件事證已臻明確，兩造其餘主張陳述及所提證據，與判決
    結果不生影響，爰不一一另行論述，附此敘明。
陸、依家事事件法第51條，民事訴訟法第78條，判決如主文。
中　　華　　民　　國　　111 　年　　10　　月　　17　　日
                  家事法庭    法　官  蔡寶樺
以上正本係照原本作成。
如對本判決上訴，須於判決送達後20日內向本院提出上訴狀。如
委任律師提起上訴者，應一併繳納上訴審裁判費。
中　　華　　民　　國　　111 　年　　10　　月　　17　　日
                              書記官  張妤瑄